【裁判字號】    97,執消債更,51
【裁判日期】    980622
【裁判案由】    更生事件
【裁判全文】
臺灣嘉義地方法院民事裁定          97年度執消債更字第51號
聲  請  人
即  債務人  甲○○
代  理  人  洪千雅律師
債  權  人  國泰世華商業銀行股份有限公司
法定代理人  戊○○
代  理  人  壬○○
債  權  人  美商花旗銀行股份有限公司
                        之1、.
                        號2樓.
法定代理人  乙○○
                        之1、.
                        號2樓.
債  權  人  渣打國際商業銀行股份有限公司
法定代理人  辛○○
債  權  人  香港商香港上海豐銀行股份有限公司
                        4樓
法定代理人  庚○○
                        4樓
債  權  人  聯邦商業銀行股份有限公司
                        、3樓.
法定代理人  丁○○
                        、3樓.
代  理  人  子○○
債  權  人  遠東國際商業銀行股份有限公司
                        、20.
法定代理人  己○○
                        、20.
                        號
債  權  人  台新國際商業銀行股份有限公司
                        、2樓.
法定代理人  丙○○
                        、2樓.
債  權  人  安泰商業銀行股份有限公司
                        及15.
法定代理人  癸○○
                        及15.
債  權  人  中國信託商業銀行股份有限公司
                        1至8.
                        22樓.
法定代理人  寅○○
                        1至8.
                        22樓.
債  權  人  台北富邦商業銀行股份有限公司
                        、3、.
法定代理人  丑○○
                        、3、.
上列當事人聲請消費者債務清理事件，本院裁定如下：
    主  文
債務人所提如附件所示之更生方案應予認可。
債務人在未依更生條件全部履行完畢前，應受如附表之生活限制
。
    理  由
一、按債務人有薪資、執行業務所得或其他固定收入，法院認更
    生方案之條件公允者，得不經債權人會議可決，逕依債務人
    之聲請或依職權以裁定認可更生方案；法院為認可之裁定時
    ，因更生方案履行之必要，對於債務人在未依更生條件全部
    履行完畢前之生活程度，得為相當之限制，消費者債務清理
    條例第64條第1項、第62條第2項分別定有明文。
二、查本件債務人聲請更生，業經本院以97年度消債更字第319
    號裁定開始更生程序在案，有上開裁定一份附卷可稽。又債
    務人主張其任職於郎港式鮮肉包店，擔任門市人員，每月收
    入新台幣 (下同)18,000 元，確有薪資收入，且債務人名下
    並無不動產等較高價值之財產等情，亦有員工職務證明書、
    民國 (下同)98 年3月31日調查筆錄以及稅務電子閘門財產
    所得調件明細表在卷可憑。再債務人所陳報更生方案履行期
    間每月必要支出費用總額為10,000元，該必要支出費用細項
    中，包括伙食費及交通費，金額共計6,000元，參諸內政部
    於96年9月6日以台內社字第0960139439號公告之97年度臺灣
    省低收入戶最低生活費每人每月9,829元，本院認為此部分
    之支出核屬適當且必要；另債務人所陳報每月分擔子女扶養
    費4,000元部分，參酌財政部公告98年度扶養免稅額為每人
    每年82,000元 (平均每月為6,833元)，再考量夫妻應共同分
    擔子女扶養義務以及債務人之女尚年幼 (94年4月16日生)，
    則債務人支出之子女扶養費每月4,000元，自屬適當。復觀
    諸債務人所提如附件所示之更生方案，係以每月收入扣除每
    月必要生活費用後 (即18,000元－10,000元＝8,000元)，將
    剩餘金額8,000元，做為每月更生還款金額，並自本裁定確
    定之翌日起清償8年共計96期，清償總金額為768,000元，債
    務總清償成數達36.01%，是本院核該債務人所提更生方案，
    自屬公允、適當且可行。
三、綜上所述，本件債務人確有薪資固定收入，所提更生方案條
    件公允，且亦無同條例第63條、第64條第2項所定不應認可
    之消極事由存在，揆諸消費者債務清理條例之立法目的，為
    保障債權人公平受償，並謀求消費者經濟生活之更生，則本
    件更生方案自應予認可，另依消費者債務清理條例第62條第
    2項之規定，在債務人未依更生條件全部履行完畢前之生活
    程度，裁定為相當之限制，爰裁定如主文。
中    華    民    國    98    年    6     月   22     日
              民事第十七庭  司法事務官  林吟香
上為正本係照原本作成。
如不服本裁定，應於裁定送達後10日內，以書狀向本院提出異議
。
中    華    民    國    98    年    6    月    23     日
                            書  記  官  林昱宏


司法院資訊處製作；財團法人民間司法改革基金會備份。
